

Rogelio Constantino Rugerio
Scrum Master Certificado
Desarrollador Sr .NET

ABSTRAC

Líder de proyecto y Desarrollador Sr .Net con más de 10 años de experiencia en implementación y desarrollo de aplicaciones web con tecnologías .NET, Java y PHP, aplicando metodologías de desarrollo ágil y estándares del PMI con facilidad de comunicación con clientes y gestión de equipos de trabajo.

DATOS DE CONTACTO

- Móvil: 55 3287 4001
- Correo electrónico: rogelio.constantino@gmail.com
- Domicilio: Toluca, Estado de México

HABILIDADES PROFESIONALES

- Metodología ágil SCRUM.
- Administración de proyectos.
- Metodología PMI.
- Metodología UML,
- Desarrollo de aplicaciones web .NET.
- Administración de base de datos, tunning de consultas a bases de datos
- Ingeniería de software.

EDUCACIÓN

- Diplomado en Administración de Proyectos, Instituto Tecnológico de Estudios Superiores de Monterrey Campus. Ciudad de México
- o Ingeniería en Computación, Universidad Autónoma del Estado de México.

CERTIFICACIONES

Certified Scrum Master. Scrum Mexico (Scrum Alliance)
 Número de la licencia: 000431540

CURSOS

- Certified Scrum Master, Scrum Mexico (Scrum Alliance).
- Diplomado en Administración de Proyectos Instituto Tecnológico de Estudios Superiores de Monterrey, Campus Ciudad de México
- o Administración de Business Objects Enterprise. SIIE TvAzteca.
- o Report Design Crystal Reports I, II y Avanzado. SIIE TvAzteca.
- Developing Web application with Asp.Net Intersoftware TvAzteca
- o Programming with C#. Intersoftware TvAzteca.
- Java Programming Language WorkShop. Intersoftware TvAzteca
- o Java Programming Language Intersoftware TvAzteca
- Programación Orientada a Objetos con UML for Java. Intersoftware -TvAzteca
- Taller de Administración de Bases de Datos Oracle 7.3, Facultad de Ingeniería de la UAEM.
- Curso de Formación de Instructores, Centro de Capacitación de la UAEM

LENGUAJES DE PROGRAMACIÓN

- ASP.Net, C#, VB.net, Web Services, Ext.Net
- o Java, J2EE, JSP,
- PL/SQL, TRANSACT-SQL
- o PHP
- HTML, AJAX, JavaScript, Jquery
- O Visual Basic 6, Fox Pro 6.0

BASES DE DATOS

- o SQL Server 2005y 2008
- o Oracle 10g,
- o MySQL.

ENTORNOS DE DESARROLLO

- O Visual Studio .Net 2008- 2013,
- JBoss Developer Studio
- IBM Rational Application Developer
- JDeveloper 10,
- Dreamweaver
- Visual Basic 6.0.

BUSINESS INTELIGENCE

- Business Objects XI
- Crystal Reports XI.
- Crystal Analysis
- Olap Analysis Services de SQL Server
- Micro Strategy 8.0

EXPERIENCIA LABORAL

ARABELA S.A. de C.V.

2016/03 - 2016/10

ARABELA

Desarrollador Sr .Net y Ext.Net

Migración del Portal de Mercadotecnia de México y Centro América.

Implementación de estrategias de metodologías agiles SCRUM.

ILIKEA CONSULTING, S. C.

2016/01 - 2016/03

2015/09 - 2016/01

ALESTRA

SCRUM Master / Desarrollador Sr .Net

Portal Smart Request para gestión de solicitudes de gastos.

TELEFÓNICA MOVISTAR.

Instructor de metodología SCRUM, para departamento de desarrollo ágil.

ACCENTURE

Oficina de Proyectos de TI- Recursos Financieros

Project Manager

- Proyectos de Operadores Virtuales (MVNOs).
 - Gestión de proyecto Migración de MazTiempo de MVNE Simfonics a INew.
 - Gestión de proyecto Mejoras en Actuaciones de posventa MVNOs.
 - Gestión de proyecto Activación de Roaming Virgin.
 - Gestión de proyecto Cambio de Tecnología 3G-4G LTE.
 - Gestión de proyecto Integración MVNE INew.

2015/02 - 2015/09

CIBERGESTIÓN.

Departamento de Créditos Hipotecarios para PyMES

Consultor de Tecnologías de Información Senior .Net.

- o Portal SOC-PyME Portal de solicitudes de créditos Hipotecarios para PyMES.
- o Implementación de Metodología de desarrollo ágil SCRUM.

2013/06 - 2015/12

TELEFÓNICA MOVISTAR

Consultor de Tecnologías de Información Senior .Net.

- Atención de requerimientos de soporte y desarrollos para el área de Sistemas Comerciales
 - Minifront
 - o Bloqueo de equipos
- Desarrollo de plataforma de ventas Online para la Dirección de Marketing Digital
 - Canal Online.

GREEN TECNOLOGÍAS DE NEGOCIOS

2013/06 - 2013/12

LOYALTY MARKETING SERVICES

2011/07 - 2013/05

HSBC

2010/12 - 2011/05

AT MERKAT SA DE CV 2008/12 – 2010/12

Consultor de Tecnologías de Información

- Administración de portafolio de proyectos.
- Levantamiento de requerimientos y elaboración de
- Propuestas económicas y de solución
- Desarrollo de estándares y metodologías de trabajo
- Desarrollo y mantenimiento a portales y aplicación es Web para diversos clientes. Instalación de customizacion de aplicación de opensource.
- Instalación de customizacion de aplicaciones de opensource.
- Desarrollo de Portales Web para PyMES

Líder de proyectos

- Administración de Proyectos
- Análisis de requerimiento
- Estimación de tiempos
- Asignación de recursos
- Pruebas de calidad
- Atención de incidencias y requerimientos
- Mantenimiento y desarrollo de nuevos módulos al programa de lealtad de Pfizer México (Visual Studio 2005,2010, ASP.Net C#, Web services, SQL Server 2005, Stored Procedures, Jobs, SSIS)
- Implementación de programa de lealtad eCard Pfizer Colombia y Ecuador (Visual Studio 2010, ASP.Net, Web services, C#, SQL Server 2005)
- Desarrollo de Web Services para captura de ventas en farmacias
- Implementación de un Portal de Reportes y captura de tickets

Desarrollador Java

- Análisis de requerimiento, estimación de tiempos, desarrollo de módulos y reportes, elaboración de diagramas, documentación de proyecto
- Colaboración en el desarrollo de Sistema Nomina Fase II (Java)
- Cursos Tomados
 - Llenado de Templates.
 - Taller de Quality Center.

Gerente de Ingeniería y Desarrollo de Tecnologías

- Levantamiento de requerimientos y elaboración de propuestas de solución para clientes.
- o Administración de portafolio de Proyectos.
- Participación en selección de equipo de cómputo y proveedores.
- Supervisión de uso y mantenimiento hardware y software.
- o Desarrollo de estándares y metodologías de trabajo.
- o Administración de personal.
- Implementación de tecnologías.
- Proyectos
 - Migración de Sistemas de Operación Hotelera de Visual Basic 6.0 a .NET. para Hoteles City.
 - o Desarrollo del actual Portal del Municipio de Metepec. HTML, AJAX, Flash.
 - Desarrollo del Sistema de Atención Ciudadana Municipio de Metepec PHP, Oracle, Java J2EE.

2007/06 - 2008/12

TELEVISA S.A. DE C.V. Distrito Federal

Líder de Proyecto

- o Administración de proyecto y desarrollo del portal de reportes de Descuento Implícito para el área de Administración de Ventas, basado en arquitectura de DataWare House.
- Análisis, diseño, desarrollo e implementación de requerimientos para el Portal CRM de Ventas (Java - Oracle - DB2- WebServices - XML - AJAX).
- Módulo de Avisos. Panel de Avisos Automáticos en cambios de Newsletters en el Portal de CRM.
- o Análisis, diseño, desarrollo e implementación de la migración del Módulo APD de actualización automática de portlets de Reportes SIVE de Oracle Forms a Java para integrarse al Portal CRM de Ventas (Java – PLSQL – Oracle).

TVAZTECA S. A. DE C. V $20\overline{04/04} - 2\overline{007/05}$

Líder de Proyecto

- Administrador de Business Objects XI. (Instalación y configuración de servidores y Servicios, administración de Reportes y Usuarios)
- Portal de Reportes de Operación Televisiva (ASP.Net Oracle Ldap Business Objects XI).
- Construcción de Reportes de Operación Televisiva. (Crystal Reports Xi Crystal Análisis – Oracle - Análisis Services de Sql Server)
- Reportes para Alta Dirección y Junta de Consejo.
 - Mantenimiento de Portal de Dashboard (MicroStrategy Web Services - PL/SQL- Oracle).
 - o Procesos de Replicación y Concentración de Ventas y Costos (PL/SQL, DTS).
 - o Sistema de Captura de Indicadores de Intercambios (Asp.Net-Oracle).
 - o Consolidado de Ventas (Asp.Net PLSQL Oracle).

Programador Analista.

- Desarrollo de los módulos de Facturación y Cobranza del Sistema ATS (Afiliated Televisión System) para Estaciones Afiliadas de Azteca América. (WebSphere, Java, JSP, XML, EJB, XSL, J2EE, Java script – Oracle).
- Mantenimiento y nuevos requerimientos de módulos del Sistema de Operación Televisiva. (Visual Basic 6.0 – PLSQL- Oracle)
 - Ventas (Ordenes, Multispots, Contratos, Versiones)
 - o Trafico (Catalogo de Programas, Guía Planeada, Guía Real, Racks)
 - Conciliación de Ratings.
- Desarrollo del glosario de términos de Operación Televisiva. (ASP y Oracle)

2000/11 - 2001/12

2002/01 - 2004/03

Programador Analista

- Responsable de requerimientos y soporte a los sistemas en los Departamentos de Seguro Social y Administración de Personal.
 - o Análisis, desarrollo e implementación del Sistema de Administración y Control de Movimientos Seguro Social del personal interno y eventual. (Visual Basic 6.0 - SQL Server 7.0)
 - Asesoría técnica en los Sistemas de Dispmag y Sua del IMSS.
 - o Generación de Reportes Diversos para el Departamento de Seguro Social.
- Desarrollo del Sistema para el Registro de Cursos de Capacitación del Personal Interno. Visual Basic 6.0 - SQL Server 7.0.
- Programación del Módulo de Impresión de cheques y nomina administrativa. Visual Basic 6.0 - Oracle 7.3.
- Coordinador del proyecto de migración del sistema de la nómina interna del Sistema OPEN RH (GMP Sistemas) al Sistema HUMAN (Venturesoft) y programación de procesos de conversión y migración de base de datos. SQL Server - Oracle.

ADECCO

INSTITUTO DE SALUD DEL ESTADO DE MÉXICO 2000/05 – 2000 - 11

INSTITUTO ELECTORAL DEL ESTADO DE MÉXICO 2000/02 – 2000/05

Líder de Proyecto

- Responsable de la generación de la Nómina Estatal y Recursos Propios.
- Análisis y diseño para la Migración del Sistema de Nomina Estatal de Clipper 5.2 a Visual Fox Pro 6.0.
- Análisis, desarrollo e implementación del Sistema de Control de Impresión de Gafetes. Visual Fox Pro 6.0
- Análisis, desarrollo e implementación del Sistema para la expedición de Ficha Profesiográfica. Visual Fox Pro 6.0.

Líder "B" de Proyecto

- Desarrollo de sistemas para El Proceso Electoral del 2 de Julio del 2000. Visual Fox Pro 6.0
- Participación en el desarrollo del Sistema de Notificación y Capacitación Electoral primera y segunda insaculación.
- Sistema de Registro de Candidatos a Diputados de Mayoría Relativa.
- Sistema de Captura de Preliminares de Capacitación y Notificación para la Dirección de Capacitación del IEEM.
- Módulo de Generación Automática de páginas HTML de Estadísticas y Avance de Notificación y Capacitación.